【裁判字號】    90,訴,991
【裁判日期】    900713
【裁判案由】    清償債務
【裁判全文】
臺灣桃園地方法院民事判決  九十年度訴字第九九一號
    原      告  新竹國際商業銀行股份有限公司
    法定代理人  丙○○
    訴訟代理人  李時菁
    送達代收人  丁○○
    被      告  甲○○
                乙○○○
右當事人間請求清償債務事件，本院判決如左：
    主      文
被告應連帶給付原告新臺幣玖拾肆萬柒仟壹佰貳拾肆元，及自民國八十八年八月五日
起至清償日止，按年息百分之八點七一計算之利息，並自民國八十八年八月二十二日
起至清償日止，逾期六個月以內者，按上開利率百分之十，逾期六個月以上者，按上
開利率百分之二十計算之違約金。
訴訟費用由被告連帶負擔。
    事      實
甲、原告方面：
  一、聲明：如主文所示。
  二、陳述：被告甲○○以其餘被告乙○○○為連帶保證人，於民國（下同）八十六
      年七月二十二日向原告借用新臺幣（下同）壹佰壹拾伍萬元，約定借款期
      間自八十六年七月二十二日起至九十三年七月二十二日止，利息按原告基本放
      款利率百分之九點三加三點二碼（每碼百分之○點二五）計算，借款利率計為
      百分之八點五。嗣後原告基本放款利率調整時，同意自調整日起改按原告當時
      牌告之本放款利率加原定加減碼數機動調整之；借款人應於每月二十二日繳款
      一次，以壹個月為一期，共分八十四期按期平均攤還本息。如有一期未繳，原
      告得減少授信額度或縮短借款期限或全部債務視為到期，視為到期後利率即不
      再調整。本金或利息逾期清償在六個月以內者，按上開利率百分之十，超過六
      個月者，按上開利率百分之二十計付違約金。詎被告甲○○僅繳息至八十八年
      八月四日止（依前述計算方式，利率應為年息百分之八點七一），於八十八年
      八月二十二日未按期繳納，依借據約定條款第三條約定，借款視為全部到，期
      被告等應連帶償還，計欠借款本金玖拾肆萬柒仟壹佰貳拾肆元，其後即拒不繳
      納，原告屢向被告催討，均置之不理，本利迄未清償，為此提起本件訴訟。
  三、證據：提出借據、放款客戶往來明細表、催收款項客戶往來明細、基本放款利
      率調整表及公司變更事項登記卡各一件、轉帳收入傳票、轉帳支出傳票各一份
      （均為影本）、戶籍謄本二份為證。
乙、被告方面：
  一、聲明：請求駁回原告之訴。
  二、陳述：
  （一）對借據之真正均不爭執。
  （二）現無力一次清償，請求分期償還。
  三、證據：未提出任何證據為證。
    理      由
一、本件原告主張：被告甲○○以其餘被告乙○○○為連帶保證人，於八十六年七月
    二十二日向原告借用壹佰壹拾伍萬元，約定借款期間自八十六年七月二十二日起
    至九十三年七月二十二日止，利息按原告基本放款利率百分之九點三加三點二碼
    （每碼百分之○點二五）計算，借款利率計為百分之八點五。嗣後原告基本放款
    利率調整時，同意自調整日起改按原告當時牌告之本放款利率加原定加減碼數機
    動調整之；借款人應於每月二十二日繳款一次，以壹個月為一期，共分八十四期
    按期平均攤還本息。如有一期未繳，原告得減少授信額度或縮短借款期限或全部
    債務視為到期，視為到期後利率即不再調整。本金或利息逾期清償在六個月以內
    者，按上開利率百分之十，超過六個月者，按上開利率百分之二十計付違約金。
    詎被告甲○○僅繳息至八十八年八月四日止（依前述計算方式，利率應為年息百
    分之八點七一），於八十八年八月二十二日未按期繳納，依借據約定條款第三條
    約定，借款視為全部到，期被告等應連帶償還，計欠借款本金玖拾肆萬柒仟壹佰
    貳拾肆元，其後即拒不繳納，原告屢向被告催討，均置之不理，本利迄未清償等
    事實，已據其提出與所述相符之借據、放款客戶往來明細表、基本放款利率調整
    表及公司變更事項登記卡各一件、轉帳收入傳票、轉帳支出傳票各一份（均為影
    本）、戶籍謄本二份為證，被告等對借據之真正亦不爭執，自堪信原告之主張為
    真實。
二、被告雖辯稱：無力一次清償，請求分期償還云云，惟依兩造簽訂之借據條款第三
    條約定：如有一期未繳，原告得減少授信額度或縮短借款期限或全部債務視為到
    期，視為到期後即應一次清償債務，此有原告提出之借據條款一份在卷可參，被
    告既已有前開逾期未繳之情形，自已喪失期限利益，是被告所辯，不足採信。
三、從而，原告依消費借貸及連帶保證契約，請求被告應連帶給付原告玖拾肆萬柒仟
    壹佰貳拾肆元，及自八十八年八月五日起至清償日止，按年息百分之八點七一計
    算之利息，並自八十八年八月二十二日起至清償日止，逾期六個月以內者，按上
    開利率百分之十，逾期六個月以上者，按上開利率百分之二十計算之違約金，為
    有理由，應予准許。
四、據上論結，原告之訴為有理由，依民事訴訟法第八十五條第二項，判決如主文。
中      華      民      國    九十      年      七      月     十三     日
                                    臺灣桃園地方法院民事第二庭
~B法      官  游紅桃
右為正本係照原本作成
如對本判決不服須於判決送達後二十日內向本院提出上訴狀
中      華      民      國    九十      年      七      月     十八     日
~B法院書記官  徐永本


司法院資訊處製作；財團法人民間司法改革基金會備份。
